臺灣板橋地方法院刑事判決　　　　　　　 96年度訴字第479號
公　訴　人　臺灣板橋地方法院檢察署檢察官
被　　　告　甲○○
　　　　　　　　　　外僑居留證.
上列被告因違反著作權法案件，經檢察官提起公訴（九十六年度
偵字第二七一四號），被告於本院準備程序中就被訴事實為有罪
之陳述，經告知簡式審判程序之旨，並聽取當事人之意見後，本
院合議庭裁定由受命法官獨任進行簡式審判程序，判決如下：
    主    文
甲○○意圖銷售而擅自以重製於光碟之方法侵害他人之著作財產
權，處有期徒刑柒月。緩刑貳年。
扣案之電腦螢幕、電腦主機（內含燒錄器）、鍵盤、數據機各壹
臺、滑鼠壹個及如附表所示盜版DVD影音光碟片壹拾陸片均沒收
之。
    犯罪事實
一、甲○○明知「雙面女間諜第一季」等如附表所示之視聽著作
    ，分別係美商迪士尼企業股份有限公司、美商華納兄弟娛樂
    公司、美商派拉蒙影片股份有限公司享有著作財產權，且均
    受我國著作權法保護之視聽著作，非經著作財產權人之同意
    或授權，均不得擅自重製或散布，竟意圖銷售營利，基於重
    製於光碟片後散布之犯意，自九十五年九月間起，在其臺北
    縣永和巿豫溪街一六二巷七號五樓住處內及臺北巿北投區○
    ○○路○段三十二號任職之公司內，利用電腦設備連結至網
    際網路，自不詳網站，擅自下載「雙面女間諜第一季」等如
    附表所示之視聽著作，再以燒錄機燒錄至DVD 光碟片之方式
    ，擅自重製該等視聽著作之DVD 影音光碟片；復在「YAHOO!
    奇摩拍賣」及「PCHome Online 網路家庭拍賣」等網站上，
    以「ulovemi2000 」帳號，刊登販賣前開盜版DVD 影音光碟
    片之訊息，以每片光碟片一百元之價格，供不特定人上網競
    標選購。嗣於九十五年九月四日上午九時五十七分許，在「
    YAHOO!奇摩拍賣」網站上，刊登出售盜版「白宮風雲」DVD
    影音光碟片之訊息，並標示售標為一百元；適財團法人電影
    及錄影著作保護基金會職員發現上情，旋於同日，以一百元
    之價格，標購該盜版DVD 影音光碟片一片後，旋匯款一百元
    至甲○○開設之帳號000000000000000號華
    南商業銀行帳戶內後，即收到甲○○依約寄達之盜版「白宮
    風雲」DVD 影音光碟片一片。嗣於九十五年十月十六日中午
    十二時二十五分許，經警據報前往甲○○任職之上址公司內
    查獲，並扣得電腦螢幕、電腦主機、鍵盤各一臺及滑鼠一個
    ，復經渠同意後，另至渠上址住處內執行搜索，再起獲渠所
    有之電腦螢幕、電腦主機（內含燒錄器）、鍵盤、數據機各
    一臺、滑鼠一個、如附表所示盜版DVD 影音光碟片十六片（
    起訴書誤載為十五片）、郵局及華南商業銀行帳戶存摺各一
    本。
二、案經高雄巿政府警察局楠梓分局報請臺灣士林地方法院檢察
    署檢察官呈請臺灣高等法院檢察署檢察長令轉臺灣板橋地方
    法院檢察署檢察官偵查起訴，甲○○於本院準備程序中就被
    訴事實為有罪之陳述，經告知甲○○簡式審判程序之旨，並
    聽取當事人之意見後，本院合議庭裁定由受命法官獨任進行
    簡式審判程序。
    理    由
一、上揭犯罪事實，業據被告甲○○迭於警詢、偵查中及本院審
    理時自白不諱（見臺灣士林地方法院九十五年度偵字第一三
    七三三號偵查卷第五頁至第七頁及第四二頁至第四三頁、本
    院九十六年四月二日簡式審判筆錄），並經證人即財團法人
    電影及錄影著作保護基金會調查專員乙○○於警詢時證述明
    確（見同上偵查卷第八頁及第二四頁至第二五頁），且有鑑
    識報告二份、查獲現場照片十四張、盜版光碟片照片六張及
    電子郵件、「YAHOO!奇摩拍賣」網站得標通知、臺灣銀行自
    動櫃員機交易明細表、華南商業銀行印鑑卡各一份附卷可稽
    （見同上偵查卷第十一頁至第十二頁、第二三頁、第二七頁
    至第二八頁、第三十頁至第三八頁），另有在被告任職公司
    內查扣之電腦螢幕、電腦主機、鍵盤各一臺、滑鼠一個以及
    在渠住處內起獲之電腦螢幕、電腦主機（內含燒錄器）、鍵
    盤、數據機各一臺、滑鼠一個、如附表所示盜版DVD 影音光
    碟片十六片、華南商業銀行存摺一本等物扣案可資佐證，足
    認被告自白確與事實相符。是本案事證明確，被告犯行堪以
    認定，應予依法論罪科刑。
二、核被告所為，係犯著作權法第九十一條第三項、第二項之意
    圖銷售而擅自以重製於光碟方法侵害他人著作財產權罪。至
    公訴意旨另認被告擅自下載如附表所示視聽著作之行為，併
    涉犯著作權法第九十二條之擅自以公開傳輸方法侵害他人著
    作財產權罪嫌等語；惟犯該條之罪者，依同法第一００條前
    段規定，須告訴乃論，然如附表所示視聽著作之著作財產權
    人均未就被告涉犯之擅自公開傳輸罪部分提出告訴，且業經
    公訴檢察官於本院準備程序中當庭表示此部分犯行與上揭論
    罪科刑之事實有想像競合犯之裁判上一罪關係，並聲明減縮
    該犯罪事實，本院自毋庸予以審究，附此敘明。被告明知係
    侵害著作財產權之重製光碟而散布之低度行為，應為其意圖
    銷售而擅自以重製於光碟方法侵害他人著作財產權之高度行
    為所吸收，不另論罪。又按刑事法若干犯罪行為態樣，本質
    上原具有反覆、持續實行之特徵，立法時既予特別歸類，定
    為犯罪構成要件之行為要素，則行為人在密切接近之一定時
    、地持續實行之複次行為，倘依社會通念，於客觀上認為符
    合一個反覆、延續性之行為觀念者，於刑法評價上，即應僅
    成立一罪，俾免有重複評價、刑度超過罪責與不法內涵之疑
    慮；學理上所稱「集合犯」之職業性、營業性或收集性等具
    有重複特質之犯罪均屬之，例如經營、從事業務、收集、販
    賣、製造、散布等行為概念者是（最高法院九十五年度臺上
    字第一０七九號判決意旨參照）。查被告擅自燒錄重製如附
    表所示視聽著作後，復將該盜版DVD 影音光碟片售出，核屬
    營利性行為，係在密切接近之一定時間及空間內以相同之方
    式持續、反覆從事，未曾間斷，是其此等意圖銷售而重製之
    行為，客觀上具有反覆、延續實行之特徵，從而，在行為概
    念上，縱有多次重製之舉措，仍應以集合犯之包括一罪評價
    之。又被告以一重製行為侵害著作財產權人不同之數著作財
    產權而觸犯相同之罪名，為同種想像競合犯，應依刑法第五
    十五條規定論以一意圖銷售而擅自以重製於光碟方法侵害他
    人著作財產權罪。爰審酌被告利用網際網路下載視聽著作後
    ，擅自燒錄於光碟片上，再透過網際網路販賣盜版DVD 影音
    光碟片，除損害他人之智慧財產權，更破壞我國保護智慧財
    產權之形象，惟姑念其無犯罪前科，有臺灣高等法院被告前
    案紀錄表一件在卷足憑，平日素行尚稱良好，而其於犯罪後
    亦坦承犯行，深具悔意，態度良好，兼衡其犯罪動機、重製
    暨散布盜版光碟片之數量非鉅等一切情狀，量處如主文所示
    之刑，以資懲儆。又被告前未曾受有期徒刑以上刑之宣告，
    因一時失慮，貪圖小利，致罹刑典，事後已坦承犯行，深具
    悔意，且其重製及已售出之盜版光碟片僅為少量，信其經此
    刑之宣告後，應知警惕而無再犯之虞，本院因認以暫不執行
    其刑為當，爰依刑法第七十四條第一項第一款規定併予宣告
    緩刑二年，用啟自新。
三、又在被告住處內查扣之電腦螢幕、電腦主機（內含燒錄器）
    、鍵盤、數據機各一臺、滑鼠一個，均係供被告下載、燒錄
    如附表所示視聽著作所用之物，而扣案之如附表所示盜版
    DVD 影音光碟片十六片，亦係被告擅自燒錄重製而侵害他人
    著作財產權之物，業據其陳明屬實（見本院九十六年四月二
    日簡式審判筆錄），不問屬於犯人與否，爰依著作權法第九
    十八條但書規定宣告沒收之。至扣案之郵局及華南商業銀行
    帳戶存摺各一本，僅得認係本案之證據資料，尚非供被告為
    本案犯罪所用之物，亦非違禁物，則不予宣告沒收。又在被
    告任職公司內所起獲之電腦螢幕、電腦主機、鍵盤各一臺、
    滑鼠一個，則為被告否認為其所有，又係在其公司內所查扣
    ，應屬其任職公司所有之物，且供其平日工作業務所用，並
    非專供本案重製、販賣盜版光碟片之設備，故不予宣告沒收
    ，附此敘明。
據上論斷，應依刑事訴訟法第二百七十三條之一第一項、第二百
九十九條第一項前段，著作權法第九十一條第二項、第三項、第
九十八條但書，刑法第十一條前段、第五十五條、第七十四條第
一項第一款，判決如主文。
本案經檢察官張瑞娟到庭執行職務。
中　　華　　民　　國　　96　　年　　4 　　月　　16　　日
                  刑事第七庭  法　官  王　瑜　玲
上列正本證明與原本無異。
如不服本判決，應於判決送達後10日內向本院提出上訴狀（應附
繕本），上訴於臺灣高等法院。
中　　華　　民　　國　　96　　年　　4 　　月　　17　　日
                              書記官  陳  香  君
附錄本案論罪科刑法條全文：
著作權法第九十一條
擅自以重製之方法侵害他人之著作財產權者，處三年以下有期徒
刑、拘役，或科或併科新臺幣七十五萬元以下罰金。
意圖銷售或出租而擅自以重製之方法侵害他人之著作財產權者，
處六月以上五年以下有期徒刑，得併科新臺幣二十萬元以上二百
萬元以下罰金。
以重製於光碟之方法犯前項之罪者，處六月以上五年以下有期徒
刑，得併科新臺幣五十萬元以上五百萬元以下罰金。
著作僅供個人參考或合理使用者，不構成著作權侵害。
附表：
┌──┬────────┬─────────────┬──┐
│編號│片　　　　　　名│  著  作  財  產  權  人  │數量│
├──┼────────┼─────────────┼──┤
│ 一 │雙面女間諜第一季│美商迪士尼企業股份有限公司│一片│
├──┼────────┼─────────────┼──┤
│ 二 │雙面女間諜第二季│同上                      │一片│
├──┼────────┼─────────────┼──┤
│ 三 │雙面女間諜第三季│同上                      │一片│
├──┼────────┼─────────────┼──┤
│ 四 │雙面女間諜第四季│同上                      │一片│
├──┼────────┼─────────────┼──┤
│ 五 │雙面女間諜第五季│同上                      │二片│
├──┼────────┼─────────────┼──┤
│ 六 │六人行第一季    │美商華納兄弟娛樂公司      │一片│
├──┼────────┼─────────────┼──┤
│ 七 │白宮風雲第一季  │同上                      │一片│
├──┼────────┼─────────────┼──┤
│ 八 │世貿中心        │美商派拉蒙影片股份有限公司│一片│
├──┼────────┼─────────────┼──┤
│ 九 │三國群英        │不詳                      │一片│
├──┼────────┼─────────────┼──┤
│ 十 │Dead2           │不詳                      │一片│
├──┼────────┼─────────────┼──┤
│十一│火影            │不詳                      │一片│
├──┼────────┼─────────────┼──┤
│十二│Buffy56         │不詳                      │一片│
├──┼────────┼─────────────┼──┤
│十三│Dead Zone S2    │不詳                      │一片│
├──┼────────┼─────────────┼──┤
│十四│三國天雙4       │不詳                      │一片│
├──┼────────┼─────────────┼──┤
│十五│Medium S1       │不詳                      │一片│
├──┴────────┴─────────────┴──┤
│　　　　　　　　　　　　　　　　　　　　　　總計：十六片│
└────────────────────────────┘
